【裁判字號】    97,裁,3472
【裁判日期】    970710
【裁判案由】    國軍老舊眷村改建條例
【裁判全文】
最  高  行  政  法  院  裁  定
                                      97年度裁字第3472號
抗  告  人  甲○○
                          送達.
                          縣永.
上列抗告人因聲請定期播放言詞辯論錄音帶核對筆錄事件，對於
中華民國96年12月20日臺北高等行政法院95年度訴字第3979號裁
定，提起抗告，本院裁定如下︰
    主  文
抗告駁回。
抗告訴訟費用由抗告人負擔。
    理  由
一、按抗告法院認抗告為不合法或無理由者，應為駁回抗告之裁
    定。
二、本件原裁定以：「當事人或其他關係人未當庭閱覽筆錄時，
    依法得聲請檢閱或閱覽卷宗之人，如認筆錄有錯誤或遺漏者
    ，得於次一期日前，聲請法院定期播放錄音帶核對，經核對
    結果，書記官如認其筆錄確有誤記或遺漏者，應即依錄音更
    正或補充，如認筆錄正確者，應於筆錄內附記核對之情形。
    至該案件已終結者，得於上訴或抗告期間屆滿前聲請法院定
    期播放錄音帶核對。」為高等行政法院書記官辦理審查、記
    錄業務注意事項第76條第4項所明定。又行政訴訟法第218條
    準用民事訴訟法第240條第2項規定：「對於法院書記官之處
    分，得於送達後或受通知後10日內提出異議，由其所屬法院
    裁定。」查原審95年度訴字第3979號判決係於民國96年8月
    22日送達於抗告人之訴訟代理人陳修君律師，有送達證書在
    卷可稽。上訴期間自判決送達之翌日96年8月23日起算（抗
    告人之訴訟代理人營業處所在臺北市，無須扣除在途期間）
    ，至96年9月11日即已屆滿。抗告人遲至96年9月25日始聲請
    定期播放言詞辯論錄音帶核對筆錄，有原審加蓋於聲請狀上
    之收文戳記可稽，顯已逾上開得聲請期間，自非合法，原審
    書記官處分不予准許，並無不合，乃以抗告人之聲明異議為
    無理由而予駁回，經核於法並無違背。
三、抗告意旨略謂：原裁定以原審95年度訴字第3979號判決係於
    96年8月22日送達訴訟代理人陳修君律師臺北市之事務所，
    不扣除在途期間，至96年9月11日屆滿20日，而予駁回。惟
    本件之上訴是否應扣除在途期間，應視原裁定作成時之法律
    關係及其事實為基準時，本件陳修君律師未受特別委任，自
    不代理上訴事宜，且抗告人在原裁定作成以前之96年9月19
    日已依法終止與陳修君律師間之委任關係，上訴狀僅有抗告
    人之名義，而抗告人住居臺南縣，自應扣除在途期間，原裁
    定以訴訟代理人之事務所在臺北市，不扣除在途期間，而予
    駁回，顯有涵攝錯誤云云。
四、行政訴訟法第51條第1項前段規定：「訴訟代理人就其受委
    任之事件，有為一切訴訟行為之權。‧‧‧」同法第66條前
    段規定：「訴訟代理人除受送達之權限受有限制者外，送達
    應向該代理人為之。‧‧‧」訴訟代理人既有為一切訴訟行
    為之權，收受送達自亦包括在內，除當事人在委任書內表明
    訴訟代理人無代理送達之權限者外，關於訴訟文書之送達，
    自應向該訴訟代理人為之。經查，本件訴訟委任狀並未記載
    抗告人所委任之訴訟代理人陳修君律師，有限制其收受送
    達權限之情形，有該訴訟委任狀附於原審卷可稽，原判決書
    正本向該訴訟代理人為送達，即無不合，此與訴訟代理人是
    否受特別委任無涉。是該判決書正本於96年8月22日送達於
    抗告人之訴訟代理人，即發生合法送達之效力。至抗告人主
    張於96年9月19日終止委任關係，尚不影響於已合法送達之
    效力。抗告論旨，執此指摘原裁定違誤，求予廢棄，並無理
    由，應予駁回。
五、依行政訴訟法第104條、民事訴訟法第95條、第78條，裁定
    如主文。
中    華    民    國    97    年    7     月    10    日
                    最高行政法院第四庭
                        審判長法官  鍾  耀  光
                              法官  廖  宏  明
                              法官  姜  仁  脩
                              法官  王  德  麟
                              法官  黃  清  光
以  上  正  本  證  明  與  原  本  無  異
中    華    民    國    97    年    7     月    10    日
                              書記官  王  史  民


司法院資訊處製作；財團法人民間司法改革基金會備份。
